【裁判字號】    97,審小上,75
【裁判日期】    971023
【裁判案由】    損害賠償
【裁判全文】
臺灣高雄地方法院民事裁定            97年度審小上字第75號
上  訴  人  甲○○
被上訴人    聚合立廣告事業有限公司
法定代理人  乙○○
上列當事人間請求損害賠償事件，上訴人對於民國97年6 月9 日
本院高雄簡易庭97年度雄小字第3089號第一審判決提起上訴，本
院裁定如下：
    主    文
上訴駁回。
第二審訴訟費用新臺幣壹仟伍佰元由上訴人負擔。
    理    由
一、按對於小額程序第一審判決之上訴，非以其違背法令為理由
    ，不得為之；又上訴狀內應記載上訴理由，表明下列各款事
    項：1.原判決所違背之法令及其具體內容。2.依訴訟資料可
    認為原判決有違背法令之具體事實，民事訴訟法第436 條之
    24第2 項、第436 條之25分別定有明文。所謂判決違背法令
    ，乃指判決不適用法規或適用不當，為同法第468 條所明定
    ，此亦為小額事件之上訴程序所準用（民事訴訟法第436 條
    之32第2 項參照）。故對小額訴訟程序之第一審判決提起上
    訴時，其上訴狀或理由書應具體指摘原判決有何不適用法規
    或適用法規不當之情形，並揭示該法規之條項或其內容；若
    係成文法以外之法則，應揭示該法則之旨趣；倘為司法院解
    釋或最高法院之判例，則應揭示該判解之字號或其內容；如
    依民事訴訟法第469 條第1 款至第5 款所列情形為理由時，
    其上訴狀或理由書應揭示合於該條款之事實（最高法院71年
    台上字第314 號判例參照）。如其上訴狀未依此項方法表明
    理由，其上訴即不合法，應駁回其上訴，同法第436 條之32
    第2 項準用第444 條第1 項前段亦有明文。
二、上訴意旨略以：被上訴人於民國96年4 月15日向上訴人承租
    高雄市前鎮區○○○路364 號5 樓屋頂作為樹立大型廣告看
    板使用，被上訴人違規架設廣告看板遭開罰單拒繳，竟連電
    費亦拒繳，被上訴人如需夜間照明，應自行上樓開啟電源使
    用，並非上訴人每天幫其開啟使用，且上訴人以存證信函通
    知被上訴人若有質疑可約定時日由上訴人指陳開關供電之處
    ，被上訴人依然置之不理，竟誣指上訴人未提供電源而要求
    損害賠償，顯非有理，爰依法提起本件上訴，聲明請求廢棄
    原判決，並駁回被上訴人在第一審之訴。
三、經查，上訴人所爭執之事項，業經原審依兩造陳述、調解程
    序筆錄、本院97年度雄小字第474 號民事判決及現場照片等
    據以認定，上訴意旨就被上訴人於原審之陳述為指摘，並未
    具體指明原審判決有如何不適用法規或適用法規不當，或有
    民事訴訟法第469 條第1 款至第5 款所稱當然違背法令之情
    事，及符合該條款要件之具體事實，自難認其已合法表明上
    訴理由，依首揭說明，應認其上訴為不合法。
四、復按於小額訴訟之上訴程序，法院為訴訟費用之裁判時，應
    確定其費用額，民事訴訟法第436 條之19第1 項、第436 條
    之32第1 項定有明文。本件第二審裁判費用為新臺幣1,500
    元，應由上訴人負擔，爰併為裁定如主文第2 項所示。
五、結論：本件上訴為不合法，依民事訴訟法第436 之32第1 項
    、第2 項、第436 條之19第1 項、第444 條第1 項前段、第
    95條、第78條，裁定如主文。
中    華    民    國    97    年    10    月    23    日
                        民事第二庭
                              審判長法  官  林紀元
                                    法  官  黃悅璇
                                    法  官  秦慧君
正本係照原本作成。
本裁定不得抗告。
中    華    民    國    97    年    10    月    23    日
                                     書記官  蔡佩珊


司法院資訊處製作；財團法人民間司法改革基金會備份。
